

DÉTALS PERSONNELS

Nationalité Togolaise Etat civil Marié

Siite web tit9i.aithub.io/thierry-akanya

COMPÉTENCES

PHP & MYSQL LARAVEL CODEIGNITER SYMFONY **API REST JAVASCRIPT** JAVA **FLUTTER VUE.JS WORDPRESS**

OUTILS UTILISÉS

Wampserver Adobe Photoshop Adobe Illustrator Sublime Text Android Studio Android Studio VS Code Git Wordpress Fork PostMan Swagger

CERTIFICATS

PHP & MYSQL **JAVASCRIPT** JAVA GIT HTML5 & CSS3

LANGUES

FRANÇAIS ANGLAIS



THIERRY AKANYA

Développeur Full stack

🖒 thierryflambb@gmail.com 🦃 +228 91 39 08 50 💠

Adidogomé, Lomé - Togo

PROFIL

Je suis Thierry AKANYA, développeur full stack. Depuis plus de 06 ans, j'ai développé mes compétence dans le domaine informatique. J'ai travaillé sur plusieurs projets dans différents start-up et grandes sociétés. Je suis un professionnel autodidacte qui aime résoudre des problèmes et surtout le travail bien fait.

Expérience professionnelle

Développeur fullstack

Fév 2019 - Aujourd'hui

ITVOG • Agence de developpement d'application

J'ai eu à travailler sur des projets comme talkag.com

Mes obligations consiste à analyser les cahiers des charges reçus, élaborer le diagrame des classes, voir les languages de programmation et technologies adequats à utiliser, définir le plan et la chronologie du travail, développer les solutions informatques et documenter le travail, Concevoir des API

Développeur fullstack

Janv 2018 - Nov 2018

FLASHPRODUCTION & OEILDAFRIC • Société de developpement d'application

J'ai eu à travailler sur des projets de gestion facture-client, service SMS en ligne, jeu via SMS. Mes obligations consistaient à analyser les cahiers des charges reçus, développer les solutions informatiques et à documenter le travail, assurer la maintenance du code des projets

Développeur fullstack

Aou 2017 - Déc 2017

MELYS VOYAGES • Agence de voyage et de developpement d'application

J'au eu à développer un logiciel de calcul de taxes et retenues sur salaires et le site web de l'entreprise melysvoyages.com

Développeur fullstack

Aou 2015 - Déc 2017

PERFORM SYSTEM • Société de developpement d'application

Travaillant pour mon propre compte, j'ai eu à proposer des solutions logicielles répondant aux besoins des client de l'entreprise. Les travaux effectués:

- Développement logiciel
- Maintenance informatique et réseau
- Communication visuelle et digitale
- Création de sites vitrines
- Optimisation SEO

Formation

BTS en Informatique de gestion

CIFOP (CENTRE INFORMATIQUE DE FORMATION ET D'ORIENTATIONS PROFESSIONNELLES)

2013 - 2015

Faculté des Sciences option Mathématiques

UNIVERSITÉ DE LOMÉ 2012 - 2013

QUALITÉS

CENTRES D'INTÉRÊT

- Autodidacte
- Musique
- Rigueur
- Cinéma
- Travail d'équipe
- Télé travail